Inventaris van het archief van het Ministerie van Arbeid: Afdeling Volksgezondheid; Ministerie van Binnenlandse Zaken: Afdeling Volksgezondheid; Ministerie van Sociale Zaken: Afdeling Volksgezondheid, (1902) 1918-1950 (1976)
Nationaal Archief, Den Haag
- TAAKUITVOERING, 3
  - Algemene voorzieningen, 3.1
    - Preventieve gezondheidszorg, 3.1.6
      - Zaken betreffende hygiëne van bodem, water en lucht, alsmede het toezicht op zweminrichtingen, 3.1.6.7
        - Drinkwatervoorziening, 3.1.6.7.1
          - Verbetering drinkwatervoorziening, 3.1.6.7.1.2
            - Zeeland, 3.1.6.7.1.2.10
              - Stukken betreffende de Waterleidingmaatschappij Tholen, 1918-1949.; 1482-1489; 6 omslagen en 2 pakken
                - Kwartaalrapporten, 1927-1943, 1485
                - Leningen onder rijksgarantie, 1921-1932, 1486
                - Verlening van subsidie, 1918-1940, pak, 1487
                - Verstrekking van een risico-garantie, 1919-1932, 1937, 1488
                - Voorwaarden voor de levering van water, alsmede wijzigingen en aanvullingen van de statuten, 1921-1935, 1489
              - Stukken betreffende de Waterleidingmaatschappij Zeeuws-Vlaanderen, 1919-1950.; 1490-1501; 7 omslagen en 5 pakken
                - Algemeen, 1927-1947, pak, 1490
                - Aankoop, verkoop en ruiling van grond, 1934-1949, 1491
                - Financiële controle over de jaren 1926-1941, 1927-1941, 1492
                - Jaarrekeningen en -verslagen over de jaren 1933-1945, 1934-1949, pak, 1493
                - Leveringen voor en de aanleg van de waterleiding, 1927-1947, pak, 1494
                - Oprichting, 1919-1921, 1495
                - Overeenkomsten van geldlening, 1933-1950, 1496
                - Tarieven en wijzigingen daarvan, 1935-1949, 1497
                - Uitbreiding van het voorzieningengebied, 1934-1947, pak, 1498
                - Vaststelling en wijziging van statuten, 1924-1932, 1499
                - Verlening van concessie, 1935-1936, 1500
                - Verlening van subsidie, 1921-1938, pak, 1501
              - Stukken betreffende de vernietiging van besluiten van de gemeenteraad van Oud-Vossemeer inzake ontheffing van de verplichte aansluiting op de waterleiding, 1926-1934.; 1502; 1 omslag
              - Stukken betreffende de Waterleidingmaatschappij Schouwen-Duiveland, 1927-1951.; 1503-1504; 2 omslagen
                - Verlening van subsidie, 1927, 1503
                - Kwartaalrapporten over de periode 1949-1950, 1949-1951, 1504
              - Stukken betreffende de verlening van goedkeuring aan de door de Waterleidingmaatschappij Zuid-Beveland met de gemeente Borssele te sluiten overeenkomst voor waterlevering, 1930.; 1505; 1 omslag
              - Stukken betreffende de totstandkoming van het besluit van de secretaris-generaal van 15-05-1944 tot verklaring van het algemeen nut van onteigening van percelen, erfdienstbaarheden en andere zakelijke rechten in de gemeente Clinge ten behoeve van uitbreiding van de waterwinplaats van de Waterleidingmaatschappij Zeeuws-Vlaanderen en besluiten tot uitvoering van dit besluit, 1943-1948.; 1506; 1 omslag
              - Stukken betreffende de behandeling van een verzoek van de NV Waterleidingmaatschappij "Tholen" om goedkeuring te verlenen aan de renteverlaging van het onafgeloste deel van de bij de Rijksverzekeringsbank afgesloten geldlening, 1948-1949.; 1507; 1 omslag
            - Noord-Brabant, 3.1.6.7.1.2.11
              - Stukken betreffende de behandeling van verzoeken met betrekking tot de drinkwatervoorziening van diverse gemeenten in de provincie Noord-Brabant, 1918-1949.; 1508-1510; 2 pakken en 1 omslag
                - Algemeen - Breda, 1918-1948, 1508
                - Heusden - St. Oedenrode, 1921-1949, omslag, 1509
                - Tilburg - Waalwijk, 1919-1947, 1510
              - Stukken betreffende de Waterleidingmaatschappij Noord-West-Brabant, 1918-1950.; 1511-1523; 7 omslagen en 6 pakken
                - Algemeen, 1918-1950, pak, 1511
                - Aan- en verkoop van grond en terreinen, 1920-1940, 1512
                - Financiële controle, 1921-1948, pak, 1513
                - Huisvesting, 1920-1939, 1514
                - Jaarrekeningen en -verslagen over de jaren 1922-1948, 1923-1950, pak, 1515
                - Levering voor en de aanleg van het buizennet, 1919-1937, pak, 1516
                - Oprichting, 1918-1922, 1517
                - Overeenkomsten van geldlening, 1919-1939, pak, 1518
                - Statuten en de wijzigingen daarvan, 1920-1936, 1519
                - Tarieven voor de levering van water, 1921-1947, pak, 1520
                - Vaststelling van het verzorgingsgebied, 1920, 1521
                - Verlening van concessie, 1921-1927, 1522
                - Verlening van subsidie, 1920-1921, 1925, 1523
              - Stukken betreffende het onderzoek naar de ambtsuitoefening als voorzitter en tevens directeur van de Waterleidingmaatschappij Noord-West-Brabant, 1921-1927.; 1524; 1 pak
              - Stukken betreffende de verlening van goedkeuring aan de benoeming van diverse personen tot (plaatsvervangend) directeur bij de Waterleidingmaatschappij Noord-West-Brabant, 1922-1946.; 1525; 1 omslag
              - Stukken betreffende de behandeling van verzoeken om ontheffing van de verplichte aansluiting aan de waterleiding van de Waterleidingmaatschappij Noord-West-Brabant, 1925-1938.; 1526; 1 omslag
              - Stukken betreffende de behandeling van verzoeken om subsidie ten behoeve van de drinkwatervoorziening in het Land van Heusden en Altena, 1928-1949.; 1527; 1 omslag
              - Stukken betreffende de verlening van subsidie aan de NV Waterleidingmaatschappij Oost-Brabant te Den Bosch ten behoeve van de aanleg en de exploitatie van een centrale drinkwatervoorziening, met hiaten., 1930-1954; 1528; 1 omslag
              - Stukken betreffende de behandeling van verzoeken van de NV Waterleidingmaatschappij Oost-Brabant te Den Bosch om goedkeuring te verlenen voor de aankoop van grond voor het te stichten pompstation te Boxmeer en voor het ten laste van de exploitatierekening brengen van de rente en afschrijving van de niet rendabele bouwkosten van de bij het pompstation te bouwen dienstwoningen, 1950.; 1529; 1 omslag
            - Limburg, 3.1.6.7.1.2.12
              - Stukken betreffende de behandeling van verzoeken om subsidie ten behoeve van de drinkwatervoorziening in Noord- en Midden-Limburg en in enkele gemeenten in West-Noord-Brabant, 1918-1946.; 1530; 1 pak
              - Stukken betreffende de behandeling van aangelegenheden met betrekking tot de drinkwatervoorziening in Zuid-Limburg, 1918-1948.; 1531-1532; 2 pakken
                - 1918-1920, 1531
                - 1920-1948, 1532
              - Stukken betreffende de behandeling van verzoeken met betrekking tot de drinkwatervoorziening van diverse gemeenten in de provincie Limburg, 1919-1932.; 1533-1534; 1 pak en 1 omslag
                - Hoensbroek, 1920-1927, pak, 1533
                - Overige gemeenten, 1919-1932, 1534
              - Jaarverslagen van de NV Waterleidingmaatschappij voor Zuid-Limburg over de jaren 1926-1929, 1927-1930.; 1535; 1 omslag
              - Stukken betreffende de totstandkoming van de wet van 09-07-1931 (Stb. 300) tot verklaring van het algemeen nut van de onteigening van een terrein te Maastricht en het KB van 18-11-1931 (no. 29) tot uitvoering van de wet inzake de onteigening van een perceel ten behoeve van de Waterleidingmaatschappij Maastricht, 1930-1931.; 1536; 1 omslag
              - Stukken betreffende de totstandkoming van de wet van 29-12-1939 (Stb. 1801) tot verklaring van het algemeen nut van de onteigening van percelen, erfdienstbaarheden en andere zakelijke rechten ten behoeve van de uitbreiding van het waterwinningsgebied van de Waterleidingmaatschappij Zuid-Limburg en KB's tot uitvoering van de wet, 1938-1949.; 1537; 1 pak
              - Stukken betreffende de advisering aan het Ministerie van Binnenlandse Zaken omtrent het besluit van de Staten der provincie Limburg van 20-07-1948 inzake borgstelling door de provincie ten behoeve van geldleningen aan te gaan door de NV waterleidingmaatschappij voor Midden- en Noord-Limburg, 1538; 1 omslag
              - Stukken betreffende de Waterleidingmaatschappij voor Midden- en Noord-Limburg, 1948-1952.; 1539-1541; 3 omslagen
                - Afsluiting van kasgeldleningen, 1949-1950, 1539
                - Balans per 31-12-1949 en de verlies- en winstrekening over het jaar 1949, 1950, 1540
                - Verlening van subsidie, 1948-1952, 1541
          - Organen, 3.1.6.7.1.3
            - Rijksinstituut voor Drinkwatervoorziening, 3.1.6.7.1.3.1
              - Stukken betreffende personele aangelegenheden inzake het Rijksbureau/Rijksinstituut voor Drinkwatervoorziening, 1914-1940.; 1542; 1 omslag
              - Jaarverslagen van het Rijksbureau voor Drinkwatervoorziening over de jaren 1918-1945, 1919-1946.; 1543-1545; 3 pakken
                - 1918-1924, 1543
                - 1925-1930, 1544
                - 1931-1945, 1545
              - Stukken betreffende de behandeling van verzoeken van het Rijksbureau voor Drinkwatervoorziening met betrekking tot de kosten van wateronderzoek, met hiaten., 1924-1948; 1546; 1 omslag
              - Stukken betreffende de opheffing van het Rijksbureau voor Drinkwatervoorziening, 1925.; 2528; 1 omslag
              - Stukken betreffende de verlening van machtiging aan de directeur van het Rijksbureau voor Drinkwatervoorziening om de uitgave van het gedenkboek inzake het 25-jarig bestaan van de Centrale Commissie en het Rijksbureau voor Drinkwatervoorziening op te dragen aan de NV Noorman's Periodieke Pers, 1937-1938.; 1547; 1 omslag
              - Stukken betreffende de naamswijziging van het Rijksbureau voor Drinkwatervoorziening in Rijksinstituut voor Drinkwatervoorziening, 1939-1940.; 2529; 1 omslag
              - Staat met een overzicht van de oorlogsschade bij de waterleidingbedrijven in Nederland, definitieve staat afgesloten op 20 september 1940, 1548; 1 stuk
              - Stukken betreffende de verlening van goedkeuring aan de directeur van het Rijksinstituut voor Drinkwatervoorziening, prof. W.F.J.M. Krul, dat deze als commissaris van de NV Keuringsinstituut voor Waterleidingartikelen (KIWA) optreedt, 1948.; 1549; 1 omslag
            - Centrale Commissie voor Drinkwatervoorziening, 3.1.6.7.1.3.2
              - Stukken betreffende de benoeming van leden in de Centrale Commissie voor Drinkwatervoorziening, 1918-1949.; 1550; 1 pak
              - Jaarverslagen van de Centrale Commissie voor Drinkwatervoorziening over de jaren 1918-1948, 1919-1949.; 1551; 1 pak
              - Stukken betreffende de behandeling van een brief van de Centrale Commissie voor Drinkwatervoorziening houdende kritiek op de minister die beslissingen zou hebben genomen zonder de commissie te horen, 1920.; 1552; 1 omslag
              - Stukken betreffende de behandeling van het voorstel tot opheffing van de Centrale Commissie voor Drinkwatervoorziening, 1924.; 1553; 1 omslag
              - Stukken betreffende de instelling, samenstelling en werkzaamheden van de Subcommissie Wetgeving betreffende de wateronttrekking aan de bodem van de Centrale Commissie voor Drinkwatervoorziening, 1938-1951.; 1554; 1 omslag
              - Vergaderstukken van de Subcommissie Wetsontwerp van de Centrale Commissie voor Drinkwatervoorziening inzake de behandeling van ontwerpen van wet met betrekking tot waterleidingen, 1941-1946.; 1555; 1 omslag
            - Overige organen, 3.1.6.7.1.3.3
              - Stukken betreffende de instelling en werkzaamheden van de Commissie inzake vervaardiging van buizen voor waterleiding- en gasbedrijven (Buizencommissie), 1927-1935.; 1556; 1 pak
              - Stukken betreffende de Commissie Drinkwatervoorziening Westen des Lands, 1931-1934.; 1557; 1 omslag
              - Stukken betreffende de deelname aan de Raad voor de Waterhuishouding, 1942-1950.; 1558; 1 omslag
              - Stukken betreffende de Commissie Drinkwatervoorziening Getroffen Gebieden, 1946-1951.; 1559-1563; 5 omslagen
                - Instelling en samenstelling, 1946-1949, 1559
                - Behandeling van het advies over het te voeren financieel beleid, 1948-1950, 1560
                - Financieel beleid inzake de subsidiëring van de drinkwatervoorziening in getroffen gebieden, 1946-1951, 1561
                - Eindrapport en behandeling hiervan, 1946-1947, 1562
                - Uitbreiding van de taakomschrijving, 1948-1949, 1563
              - Jaarverslagen van het Keuringsinstituut voor Waterleidingartikelen (KIWA) over de jaren 1947 en 1949, met hiaten., 1948-1950; 1564; 1 omslag
              - Stukken betreffende de samenstelling van de Interdepartementale Commissie Rijkssteun Drinkwatervoorziening, 1949-1950.; 1565; 1 omslag
        - Waterverontreiniging en -zuivering, 3.1.6.7.2
          - Stukken betreffende de zuivering van afvalwater te Tilburg, 1919-1922.; 1566; 1 pak
          - Stukken betreffende de behandeling van een ontwerp van wet houdende voorziening tegen waterverontreiniging door gemeentelijke afvoer van vuil (Riolenwet), 1919-1936.; 1567; 1 pak
          - Stukken betreffende de zuivering van afvalwater en de afvoer van rioolwater in diverse gemeenten, 1922-1950.; 1568; 1 omslag
          - Stukken betreffende de deelname aan de Studiecommissie ter nadere bestudering van de opheffing der vervuiling van de wateren in het stroomgebied van de Regge, 1928-1939.; 1569; 1 pak
            Mr. L. Lietaert Peerbolte is lid
          - Stukken betreffende het onderzoek van de waterverontreiniging in de Oosterpolder bij Haren ten behoeve van de beveiliging voor de waterwinplaats te Haren voor de waterleiding van de gemeente Groningen, 1937-1944.; 1570; 1 omslag
          - Stukken betreffende de behandeling van een ontwerp van wet tot wijziging van de Mijnwet 1903 (Stb. 1904, no. 73), 1938.; 1571; 1 omslag
          - Stukken betreffende de behandeling van het verzoek van het gemeentebestuur van Ridderkerk om onteigening van een perceel grond in de polder Voor-Donkersloot en Woude in verband met de stichting van een rioolzuiveringsinstallatie, 1939-1940.; 1572; 1 omslag
          - Algemeen, 3.1.6.7.2.1
            - Stukken betreffende het onderzoek ten aanzien van de verontreiniging van het zeewater door olie, 1922-1935.; 1573; 1 omslag
            - Stukken betreffende het onderzoek naar de verontreiniging van de Rijn, 1926-1946.; 1574; 1 omslag
            - Verhandeling "Bijdrage tot de studie van het vraagstuk der rivierwaterzuivering" door ir. J.E. Carrière, ingenieur eerste klasse bij het Rijksbureau voor Drinkwatervoorziening, met geleidebrief, 1927.; 1575; 1 omslag
            - Stukken betreffende de organisatie van de regeringsbemoeiingen ter bestrijding van de waterverontreiniging, 1932.; 1576; 1 omslag
            - Stukken betreffende de behandeling van rioleringsplannen van diverse gemeenten, 1945-1949.; 1577; 1 omslag
            - Stukken betreffende de aanwijzing van een vertegenwoordiger in de Normalisatiecommissie P7, 1949, 1962.; 1578; 1 omslag
            - Stukken betreffende het onderzoek naar de wijze waarop het afvalwater van sanatoria verwijderd wordt, 1950.; 1579; 1 omslag
          - Groningen, 3.1.6.7.2.2
            - Stukken betreffende de behandeling van de plannen van de gemeente Groningen om onteigening van gronden ten behoeve van de centrale riolering, 1940-1941.; 1580; 1 omslag
          - Drenthe, 3.1.6.7.2.3
            - Stukken betreffende de advisering aan de minister van Binnenlandse Zaken inzake het besluit van de Provinciale Staten van Drenthe (Plassenverordening), 1935.; 1581; 1 omslag
          - Overijssel, 3.1.6.7.2.4
            - Stukken betreffende het onderzoek naar de verontreiniging van de Dinkel, 1947-1949.; 1582; 1 omslag
          - Gelderland, 3.1.6.7.2.5
            - Stukken betreffende de totstandkoming van het KB van 24-12-1932 (no. 637) tot vernietiging van een besluit van de gemeente Didam van 12-05-1932 (no. 44) waarbij aan een aantal ingezetenen vergunning werd verleend tot aansluiting van hun percelen op de aan te leggen riolering, de gelegenheid tot aansluiting nog nader werd opengesteld en tot het zo nodig heffen van een belasting op de aansluitingen werd besloten, 1932-1933.; 1583; 1 omslag
          - Utrecht, 3.1.6.7.2.6
            - Stukken betreffende de advisering aan diverse overheden ten aanzien van de zuivering van rioolwater te Utrecht, 1919-1940.; 1584; 1 pak
            - Stukken betreffende de advisering aan de Rijkswaterstaat inzake een verzoek van de gemeente IJsselstein om lozing van afvalwater afkomstig van een noodslachtplaats aldaar in de Hollandse IJssel, 1927.; 1585; 1 omslag
            - Stukken betreffende de behandeling van plannen van de gemeente Utrecht inzake de onteigening en aankoop van een perceel ten behoeve van de aanleg van een riolering, 1942-1943.; 1586; 1 omslag
          - Noord-Holland, 3.1.6.7.2.7
            - Stukken betreffende het onderzoek naar de waterverontreiniging te Volendam, 1922-1929.; 1587; 1 omslag
            - Stukken betreffende het onderzoek ten aanzien van de verzouting van de boezem- en polderwateren in Noord-Holland ten gevolge van de afsluiting van de Zuiderzee, 1928-1939.; 1588; 1 omslag
            - Stukken betreffende de behandeling van plannen van de gemeente Velsen voor de aanleg van een riolering, 1936-1941.; 1589; 1 omslag
            - Stukken betreffende het onderzoek naar vervuilde sloten te Wormerveer, 1947-1949.; 1590; 1 omslag
          - Zuid-Holland, 3.1.6.7.2.8
            - Stukken betreffende de behandeling van de rioleringsplannen voor diverse gemeenten, 1921-1950.; 1591-1606; 14 omslagen, 1 pak en 1 stuk
              - Barendrecht, 1939-1946, 1591
              - Gouda, 1930-1935, 1592
              - Heinenoord, 1941-1943, 1593
              - Hendrik-Ido-Ambacht, 1938, pak, 1594
              - IJsselmonde, 1931-1941, 1595
              - Maasdijk, 1948, stuk, 1596
              - Nieuwpoort, 1947-1949, 1597
              - Poortugaal, 1939, 1598
              - Ridderkerk, 1933-1940, 1947, 1599
              - Rockanje, 1940-1947, 1600
              - Rotterdam/Hoogvliet, 1938-1939, 1601
              - Schiebroek, 1933-1934, 1602
              - Strijen, 1940-1942, 1603
              - Vianen, 1921, 1604
              - Wassenaar, 1946-1950, 1605
              - Zwijndrecht, 1933-1940, 1606
            - Stukken betreffende de behandeling van de plannen van de gemeente Leerdam inzake de aanleg van een riolering, 1923-1940.; 1607; 1 omslag
            - Stukken betreffende de behandeling van kamervragen inzake de waterverontreiniging te Rijswijk, 1929.; 1608; 1 omslag
            - Stukken betreffende de advisering aan de minister van Binnenlandse Zaken inzake het besluit van de Provinciale Staten van Zuid-Holland (Plassenverordening), 1933-1934.; 1609; 1 omslag
            - Stukken betreffende de goedkeuring van het plan van de gemeente Rijswijk voor onteigening van percelen, erfdienstbaarheden en andere zakelijke rechten nodig voor de demping van een doodlopende zijtak van de Rijswijkse Vaart, genaamd het Mallegat, te Rijswijk, 1934-1935.; 1610; 1 omslag
            - Stukken betreffende de behandeling van plannen van de gemeente Rockanje inzake de aanleg van een riolering en straten, 1941-1947.; 1611; 1 omslag
          - Noord-Brabant, 3.1.6.7.2.9
            - Stukken betreffende de advisering aan de Rijksverzekeringsbank met betrekking tot een aanvraag van de gemeente Geldrop voor een geldlening ten behoeve van de aanleg van een riolering, 1932-1933.; 1612; 1 omslag
            - Stukken betreffende het onderzoek naar de verontreiniging van Mark en Dintel door industrieel en huishoudelijk afval, 1936-1938.; 1613; 1 pak
            - Stukken betreffende de deelname van de Raad voor de Waterhuishouding ten aanzien van plannen voor de inpoldering van de Brabantse Biesbosch, 1948-1952.; 1614; 1 omslag
          - Limburg, 3.1.6.7.2.10
            - Stukken betreffende het onderzoek naar de beekvervuiling in de mijnstreek (Limburg), 1925-1933.; 1615; 1 pak
            - Stukken betreffende het onderzoek ten aanzien van de verontreiniging van de Geul (Limburg), 1934-1935.; 1616; 1 omslag
          - Organen, 3.1.6.7.2.11
            - Commissie inzake Waterverontreiniging, 3.1.6.7.2.11.1
              - Ontwerp-besluit tot instelling van een Commissie inzake Waterverontreiniging, met aanbiedingsbrief voor de koningin ter bekrachtiging van het besluit, 1932.; 1617; 1 omslag
              - Stukken betreffende de instelling en samenstelling van een Commissie inzake Waterverontreiniging, met hiaten., 1934-1954; 1618; 1 omslag
              - Samenvattingen van behandelde gevallen in de vergaderingen, 1936-1939.; 1619; 1 omslag
              - Agenda's en bijlagen van vergaderingen van de Commissie inzake Waterverontreiniging, 1938-1950.; 1620-1621; 2 pakken
                - 1938-1940, 1620
                - 1941-1950, 1621
              - Notulen van de Commissie inzake Waterverontreiniging, 1938-1954.; 1622; 1 pak
              - Uittreksel uit de agendastukken van de vergadering van de Commissie inzake Waterverontreiniging van 21-03-1939 en een afschrift van een schrijven dat de Commissie in verband daarmee richtte tot de minister van Waterstaat, met geleidebrief, 1623; 1 omslag
              - Stukken betreffende de behandeling van een verzoek van de Commissie inzake Waterverontreiniging om medewerking tot het verlenen van faciliteiten aan de gemeente Heerlen ten behoeve van de uitvoering van rioolwaterzuiveringsplannen, 1939.; 1624; 1 omslag
              - Stukken betreffende de behandeling van zaken over de afvoer van rioolwater van nieuwe kazernes, 1939.; 1625; 1 omslag
              - Stukken betreffende de deelname aan de Subcommissie Wetgeving van de Commissie inzake Waterverontreiniging, 1939-1941.; 1626; 1 omslag
              - Rapport van het Rijksinstituut voor Zuivering van Afvalwater betreffende het eiwit-winningsprocédé, met geleidebrief van de Commissie inzake Waterverontreiniging, 1942.; 1627; 1 omslag
              - Stukken betreffende het advies inzake de voorstellen van het Ministerie van Waterstaat over de reorganisatie van de bestrijding van de waterverontreiniging, 1942.; 1628; 1 omslag
              - Stukken betreffende de behandeling van het KB van 06-09-1945, nr. F 167 waarbij de zorg voor de zaken betreffende de zuivering van afvalwater van het hoofd van het Ministerie van Sociale Zaken werd overgedragen aan het hoofd van het Ministerie van Openbare Werken en Wederopbouw, 1946.; 1629; 1 omslag
              - Rapport betreffende de afvalwaterverwijdering van vlasroterijen in Oost-Zeeuws-Vlaanderen, 1947.; 1630; 1 stuk
              - Rapport van de door de Commissie inzake Waterverontreiniging ingestelde subcommissie voor de financiering van de afvalwaterzuivering, 1947.; 1631; 1 stuk
              - Verslag van de werkzaamheden van de Commissie inzake Waterverontreiniging over de jaren 1948-1949, 1950.; 1632; 1 stuk
              - Stukken betreffende de deelname aan de Subcommissie "Nieuwe Maas" van de Commissie inzake Waterverontreiniging, 1950.; 1633; 1 omslag
            - Rijksinstituut voor Zuivering van Afvalwater, 3.1.6.7.2.11.2
              - Stukken betreffende de totstandkoming van regelingen met betrekking tot de taakverdeling tussen de Inspectie van de Volksgezondheid en het Rijksinstituut voor Zuivering van Afvalwater, 1920-1932.; 1634; 1 pak
              - Stukken betreffende de behandeling van personeelsaangelegenheden van het Rijksinstituut voor Zuivering van Afvalwater, 1922-1926.; 1635; 1 omslag
        - Toezicht op zweminrichtingen, 3.1.6.7.3
          - Stukken betreffende de Nederlandse Vereniging voor Volks- en Schoolbaden, 1919-1950.; 1636-1639; 3 omslagen en 1 stuk